行　政　法　院　判　決　　　　　　　　　　　　　　八十八年度判字第六○三號
　　再 審原 告　堅山建設股份有限公司
　　代　表　人　甲○○
　　再 審被 告　高雄市稅捐稽徵處
右當事人間因營業稅事件，再審原告對本院中華民國八十七年七月二十三日八十七年
度判字第一四五五號判決提起再審之訴。本院判決如左︰
　　主  文
再審之訴駁回。
　　事  實
緣再審原告於民國七十九年至八十一年間興建房屋，取得非實際交易對象，出借牌照
營造廠商大雄、文彬、上斌營造有限公司所開立統一發票四十一張，計銷售額新台幣
（以下同）一三三、九一一、九六○元，稅額六、六九五、五九六元，作為進項憑證
並申報扣抵銷項稅額，案經再審被告所屬苓雅分處依營業稅法第十九條第一項第一款
規定，就其取得不得扣抵憑證扣抵銷項稅額部分，核定補徵營業稅六、六九五、五九
六元。再審原告不服，循序申請復查及提起訴願、再訴願，均未獲變更，提起行政訴
訟，經本院以八十六年度判字第一五七三號判決駁回其訴。再審原告對該判決提起再
審之訴，經本院八十六年判字第二五八三號判決駁回其再審之訴。嗣再審原告對該判
決又提起再審之訴，亦經本院八十七年判字第一四五五號判決（下稱原判決）駁回其
再審之訴。茲再審原告復以發見未經斟酌之重要證物為由，依行政訴訟法第二十八條
第十款對原判決提起再審之訴，其再審意旨及補充理由略謂：一、再審原告與三家營
造廠交易時確實有簽訂營造工程合約書，附有合約可證，再審原告原委託葉秀慧於八
十四年十月六日之談話筆錄亦供稱由陳忠吉、段國材承包，因該兩人即為上斌營造廠
、文彬營造廠之負責人，由陳忠吉及段國材代表上斌營造廠及文彬營造廠與再審原告
簽訂並無不妥，並有上斌、文彬營造廠工程合約書可按，明顯表示確實是由文彬營造
廠及上斌營造廠承包，故再審原告取得上開營造廠開立發票作為進項憑證並申報扣抵
銷項稅額，並無不符。二、依高雄市稅捐稽徵處對祥禾建設有限公司之復查決定書，
既為虛設行號，就沒有進銷貨事實，所開立之發票為不合法且不可扣抵，所以不論是
支付支票或支付現金，其取得發票都為不可扣抵之發票，而稅捐稽徵處認定祥禾建設
有限公司其取得大雄營造有限公司所開立之進項憑證准予申報扣抵，由此可見大雄營
造有限公司絕非虛設行號，即為同一事實就不可有一體兩面之認定。三、依各級稽徵
機關處理違章、漏稅及檢舉案件作業要點十：「受理之案件如國稅、地方稅，互有牽
連，應於收案後影印有關文件相互移送核辦或採會審方式進行一節，經查財政部高雄
市國稅局受理查核之本案件資料，並沒有移至高雄市稅捐稽徵處由稅捐處之法務室進
行審理及裁罰，且並沒有採會審方式進行，由此可見高雄市稅捐稽徵處已違背作業要
點十，有關文件需移送核辦，且需採會審方式進行。倘若地方稅以國稅局查得資料來
認定，必須依照營業稅法第四十三條辦理。但高雄市稅捐稽徵處並沒有依照營業稅法
第四十三條辦理，顯然是稽徵機關為了在五年內核課期間補稅，而完全沒有依照違章
漏稅及檢舉案件程序處理。四、本案提起再審之訴謹依行政訴訟法第二十八條第十款
當事人發現未經斟酌之重要證物者之規定。再審原告為查證大雄營造公司、上斌營造
公司、文彬營造公司、三家營造公司是否為出借牌照或為虛設行號因此積極蒐集新事
證，再審原告函請所屬之稅捐稽徵處、法院給予查證三家營造公司是否為出借牌照或
虛設行號，取得澎湖縣稅捐稽徵處函，證明文斌營造公司、大雄營造公司，並無因涉
嫌出借牌照或虛設行號而遭司法機關判決確定之記錄，依照誠信、信賴保護原則足證
這三家營造公司絕對不是出借牌照或虛設行號，再審原告確實有與三家營造公司交易
之事實，並非取得非實際交易之發票。爰訴請廢棄原判決等語。
　　理  由
按「再審案件於再審判決後，當事人不得仍以同一事實理由對原判決提起再審之訴」
本院四十四年裁字第二十七號著有判例。又「行政訴訟當事人對本院之判決提起再審
之訴，必須具有行政訴訟法第二十八條所列各款情形之一者，始得為之，而該條第十
款所謂發見未經斟酌之重要證物者，係指該證物在前訴訟程序中即已存在而當事人不
知其存在，現始發現者而言，並以如經斟酌可受較有利益之裁判者為限」本院六十九
年判字第七三六號亦著有判例。本件營業稅事件，再審原告不服再審被告所屬苓雅分
處依據營業稅法第十九條第一項第一款之規定，核定補徵營業稅之處分，循序提起行
政訴訟，經本院八十六年度判字第一五七三號判決駁回。旋對之提起再審之訴，亦經
本院八十六年度判字第二五八三號判決駁回其再審之訴。嗣再審原告對該判決又提起
再審之訴，亦經本院八十七年判字第一四五五號判決（下稱原判決）駁回其再審之訴
各在案。茲再審原告復對原判決提起再審之訴如事實欄再審意旨所載。經查再審原告
狀陳再審意旨，除第四點外，其餘一、二、三點均經再審原告於前訴訟程序中有所主
張，並經前開各判決予以核駁，詳論不予採取之理由。茲再審原告對之提起再審，揆
諸首開本院四十四年裁字第二十七號判例意旨，自有未合。至於第四點所謂取得澎湖
縣稅捐稽徵處函證明文彬營造公司、大雄營造公司並無因涉嫌出借牌照或虛設行號而
遭司法機關判決確定之記錄，為發見未經斟酌之重要證物一節。查原判決係八十七年
七月二十三日判決，而該澎湖縣稅捐稽徵處函則在八十七年十月十三日發文，函復再
審原告同年月六日之申請書，顯非在前訴訟程序中即已存在而再審原告不知其存在，
現始發現之證物。況該函主旨載明「查文彬、大雄兩營造公司早已擅自歇業，負責人
行方不明，且分別於八十二年十一月三日、八十二年十二月十日經臺灣省政府建設廳
公告撤銷營造業許可並經經濟部依公司法第十七條第二項規定撤銷其公司登記在案。
」亦難認該證物如經斟酌，再審原告可受較有利益之裁判，揆諸前開本院六十九年判
字第七三六號判例意旨，顯與行政訴訟法第二十八條第十款所謂發見未經斟酌之重要
證物之規定不合。綜上所述，本件再審之訴，難謂有再審理由，應予駁回。
據上論結，本件再審之訴為無理由，爰依行政訴訟法第三十三條ˋ民事訴訟法第五百
零二條第二項判決如主文。
中    華    民    國     八十八      年      三      月      十八       日
                    行 政 法 院 第 二 庭
                                審 判 長 評  事      陳  石  獅
                                         評  事      徐  樹  海
                                         評  事      彭  鳳  至
                                         評  事      黃  合  文
                                         評  事      林  茂  權
右  正  本  證  明  與  原  本  無  異
                                         法院書記官  蘇  金  全
中    華    民    國     八十八      年      三      月      十九       日
